# 关于坏账准备

提问人：cherishfei 时间：2018-06-24 01:29:50
请教陈版及各位两个问题： 1 、IPO或三板申报中坏账准备计提问题：如果股改审计期间为 16 、 17 、 18 年1-5月，股改基准日为 5 月 31日，股改审计报告日为 6 月 30 日，申报期间为 16 、 17 、 18 年1-6月，申报报告日为 7 月 30 日。如果 16 年初形成存在大额应收款项，一直挂账至 18 年。请问：（ 1 ）如果在 5 月 31 日收回或处理掉， 16 年及 17 年末还需计提坏账么？（ 2 ）如果在 6 月 30 日前收回，是否可作为期后事项，不对 16 、 17 、 18 年 5 月末计提坏账呢？多谢

回答人：chenyiwei
首先强调一点：IPO的三年一期报表实际上是多期报表的罗列，其中涉及到的各年度报表仍分别依据各该年度末资产负债表日可获得的信息进行会计估计，不能依据最终报告期末的情况对前期会计估计进行“后见之明”式的调整，否则会导致IPO报表的编制基础与后续常规年报不一致。 所以，对主帖所涉及事项，仍应基于申报期内各年度末可获得的信息合理确定该笔应收款项在各该年末应计提的坏账准备，而不能简单地依据在后续期间内或者最后一期资产负债表日后回收而在各年末都不计提准备。但是，如果因各年末之间就同一事项的会计估计产生重大差异从而导致坏账准备在某一年度或期间内发生重大转回的情况，应谨慎分析其合理性，确保能够应对监管机构质疑。 另外，提示关注后来的收回是否涉及大股东或关联方为本企业承担坏账损失的问题，如有应将坏账准备的转回全部或部分按权益性/交易原则贷记资本公积处理。